【裁判字號】    95,訴,258
【裁判日期】    950811
【裁判案由】    毒品危害防制條例
【裁判全文】
臺灣基隆地方法院刑事判決               95年度訴字第258號
公  訴  人  臺灣基隆地方法院檢察署檢察官
被      告  乙○○
上列被告因毒品危害防制條例案件，經檢察官提起公訴（94年度
毒偵字第2560號、95年度毒偵字第161號、第675號），及移送併
辦（95年度毒偵字第1191號），嗣經本院合議裁定改採簡式審判
程序審理，本院判決如下：
        主  文
乙○○連續施用第一級毒品，累犯，處有期徒刑拾月。
扣案之第一級毒品海洛因壹包（淨重零點壹貳公克）沒收銷燬之
，注射針筒壹支沒收。
        事  實
一、乙○○前於民國87年6月間、89年2月間，因施用毒品案件，
    經觀察、勒戒後，均認無繼續施用毒品之傾向，由臺灣士林
    地方法院檢察署檢察官、臺灣基隆地方法院檢察署檢察官分
    別於87年7月26日、89年3月6日分別以87年度偵字第81號、
    89年度毒偵字第696號處分不起訴確定在案。再於91年12月
    間因施用第1級、第2級毒品，經本院於91年12月3日以91年
    度毒聲字第1113號裁定令入戒治處所施以強制戒治，後經停
    止戒治付保護管束，其因該次施用第1、2級毒品，經臺灣基
    隆地方法院檢察署檢察官提起公訴，嗣於92年1月29日經本
    院分別判處有期徒刑6月、3月、應執行有期徒刑8月確定，
    甫於93年10月18日執行完畢。詎其猶不知悔改，復基於施用
    第一級毒品海洛因之概括犯意，自94年3、4月間起至95年4
    月30日止，在台北縣萬里鄉大鵬村17鄰萬里加投254號，以
    針筒注射之方式施用海洛因，約2日即施用1次。嗣乙○○：
    (1)、於94年9月21日下午5時10分許，在基隆市○○路11號前
    與郭彩麗共同騎乘機車為警盤查，乙○○主動交出其褲子內
    之第一級毒品海洛因壹包（淨重零點壹貳公克）。(2)、於95
    年1月9日上午11時30分許，與簡朝根、吳淑美共同駕乘車號
    2C-3903號自小客車停在台北縣萬里鄉雙興村二坪28號之1旁
    ，因駕駛簡朝根手持海洛因1包為警當場查獲，嗣並扣獲其
    三人各自所有供其三人各自施用海洛因之注射針筒各1支。
    (3)、於95年4月20日下午12時20分許，與吳文裕、吳淑美共
    同駕乘車號2C-3903號自小客車停在基隆市○○區○○路105
    號前，因吳文裕正要施打毒品，而為警當場查獲，乙○○經
    警採集尿液送驗而知上情。
二、案經基隆市警察局第一分局、臺北縣警察局金山分局報告臺
    灣基隆地方法院檢察署檢察官偵查起訴及移送併辦。
        理  由
一、訊據被告乙○○對於上開事實坦承不諱，被告為警查獲所採
    尿液經鑑驗呈嗎啡陽性反應，此有台灣尖端先進生技醫藥股
    份有限公司、台灣檢驗科技股份有限公司、昭信科技顧問股
    份有限公司濫用藥物檢驗報告3紙附卷可稽，並有扣案如事
    實欄所述物品、扣案物品照片可資佐證，而被告為警扣獲之
    海洛因亦經送法務部調查局鑑驗成份、重量無訛，此有該局
    鑑定通知書一紙可憑，此外，復有臺灣高等法院被告前案紀
    錄表一紙附卷可按，本件事證明確，被告係於毒品危害防制
    條例公布施行後，經2次觀察勒戒及1次強制戒治後，五年內
    第四犯施用毒品罪者，足堪認定。
二、核被告所為，係犯毒品危害防制條例第十條第一項之施用第
    一級毒品罪。其施用前之持有海洛因之低度行為應為施用之
    高度行為所吸收，不另論罪。被告多次施用海洛因之犯行，
    時間緊接，所犯又係構成要件相同之罪名，顯基於概括犯意
    為之；被告行為後，刑法第56條連續犯之規定，業於94年1
    月7日修正公布刪除，並於95年7月1日施行，則被告之犯行
    ，因行為後新法業已刪除連續犯之規定，此刪除雖非犯罪構
    成要件之變更，但顯已影響行為人刑罰之法律效果，自屬法
    律有變更，依新法第2條第1項規定，比較新、舊法結果，仍
    應適用較有利於被告之行為時法律即舊法論以連續犯（最高
    法院95年第8次刑事庭會議決議參照），故應依修正前刑法
    第56條之規定，加重其刑；公訴人雖僅起訴被告自95年9月
    初起至95年1月8日上午11時許止之施用海洛因犯行，然其餘
    施用海洛因犯行既與已起訴部分具有連續犯裁判上一罪之關
    係，自在本院得一併審酌之範圍內。被告曾犯如事實欄一所
    述各項前科，甫於93年10月18日執行完畢，此有臺灣高等法
    院被告前案紀錄表一紙在卷可稽，其不論依修正前之刑法第
    47條，或修正後之刑法第47條第1項之規定，均構成累犯，
    對被告而言並無有利或不利之情形，自不生新舊法比較之問
    題，應逕依修正前之刑法第47條，論以累犯，並遞加重其刑
    。爰審酌被告已因施用毒品前經2次觀察勒戒及1次強制戒治
    之處分猶犯同罪行、其對毒品顯已具相當之依賴性、其施用
    毒品之頻率、期間、犯罪手段等一切情狀，量處如主文所示
    之刑。扣案之第一級毒品海洛因壹包（淨重零點壹貳公克）
    ，為查獲之毒品，應依毒品危害防制條例第十八條第一項前
    段之規定，宣告沒收銷燬之；至注射針筒壹支，係被告所有
    供其施用毒品之工具，業據其陳供明確，均應依刑法第三十
    八條第一項第二款之規定，宣告沒收。
據上論斷，應依刑事訴訟法第二百七十三條之一第一項、第二百
九十九條第一項前段，毒品危害防制條例第十條第一項、第十八
條第一項前段、第二十三條第二項，刑法第二條第一項前段、第
十一條前段、（修正前）第五十六條、（修正前）第四十七條、
第三十八條第一項第二款，判決如主文。
本案經檢察官甲○○到庭執行職務
中    華    民    國    95    年    8     月    11    日
                  刑事第四庭法    官  曾雨明
以上正本證明與原本無異。
對於本件判決如有不服，應於收受送達後10日內，向本院提出上
訴書狀，上訴於臺灣高等法院。
中    華    民    國    95    年    8     月    14    日
                            書 記 官  王靜敏
附論罪科刑依據之法條：
毒品危害防制條例第10條第1項：
施用第一級毒品者，處6月以上5年以下有期徒刑。


司法院資訊處製作；財團法人民間司法改革基金會備份。
